臺灣新北地方法院刑事判決
111年度審訴字第315號
公  訴  人  臺灣新北地方檢察署檢察官
被      告  楊明燕


上列被告因傷害案件，經檢察官提起公訴（111年度偵字第2478
號），本院判決如下：
    主  文
本件公訴不受理。
    理  由
一、公訴意旨略以：被告楊明燕與賴一成為朋友關係，被告於民
    國110年9月18日23時45分許，在新北市○○區○○○街000巷00號
    1樓前，因酒後口角爭執，被告竟基於傷害他人身體之犯意
    ，持停車架毆打賴一成，致其受有頭皮開放性傷口7公分、
    腦震盪、右側膝部及左側膝部擦傷挫傷、右側胸壁挫傷等傷
    害。因認被告涉犯刑法第277條第1項之傷害罪嫌。
二、按告訴乃論之罪，告訴人於第一審辯論終結前得撤回其告訴
    ；偵查中其告訴已經撤回者，應為不起訴之處分；又案件起
    訴之程序違背規定者，應諭知不受理之判決，並得不經言詞
    辯論為之，刑事訴訟法第238條第1項、第252條第5款、第30
    3條第1款、第307條分別定有明文。再所謂「起訴」者，係
    指案件繫屬於法院之日而言（最高法院81年度臺上字第876
    號、90年度臺非字第368號判決意旨參照）。故同法第303條
    第3項規定：「告訴或請求乃論之罪，未經告訴、請求或其
    告訴、請求經撤回或已逾告訴期間者」，其中所謂「告訴經
    撤回」者，係指檢察官根據合法之告訴而起訴，於訴訟繫屬
    後，法院審理中撤回告訴者而言，並不包括檢察官提起公訴
    ，案件繫屬於法院前業已撤回告訴之情形在內。是以告訴乃
    論之罪於偵查中已經告訴人撤回其告訴者，檢察官本即依法
    應為不起訴處分，檢察官疏未注意而仍起訴（或聲請簡易判
    決處刑）者，即屬同法第303條第1款「起訴之程序違背規定
    」之情形（最高法院82年度臺非字第380號判決意旨、臺灣
    高等法院89年庭長法律問題研討會結論參照）。末按告訴乃
    論之刑事事件於偵查中或第一審法院辯論終結前，調解成立
    ，並於調解書上記載當事人同意撤回意旨，經法院核定者，
    視為於調解成立時撤回告訴或自訴，鄉鎮市調解條例第28條
    第2項亦定有明文。
三、本件告訴人賴一成告訴被告楊明燕傷害案件，起訴意旨認被
    告係觸犯刑法第277條第1項之傷害罪，依同法第287條前段
    之規定，須告訴乃論。查告訴人與被告已於111年3月2日經
    新北市三重區調解委員會調解成立，調解書上載有告訴人願
    撤回本件告訴之意旨，該調解書並於111年3月15日經本院三
    重簡易庭審核後准予核定，此有新北市○○區○○○○○000○○○○○0
    000號調解書及本院公務電話紀錄表各1份在卷可稽，是依鄉
    鎮市調解條例第28條第2項之規定，本件應視為告訴人已於1
    11年3月2日調解成立時撤回告訴。而檢察官係於111年2月7
    日製作本件起訴書，並於111年3月10日將相關卷證送至本院
    產生訴訟繫屬，亦有起訴書及臺灣新北地方檢察署111年3月
    9日新北檢錫騰111偵2478字第1119024888號函上所蓋本院收
    狀日期戳印在卷可參。是告訴人既於檢察官提起公訴前即已
    視為撤回告訴，本件起訴即有起訴程序違背規定之情形，依
    照前揭說明，本件爰不經言詞辯論，逕為不受理判決之諭知
    。
四、據上論斷，應依刑事訴訟法第303條第1款、第307條，判決
    如主文。
中　　華　　民　　國　　111 　年　　3 　　月　　23　　日
                  刑事第二十五庭  審判長法　官  白光華
　　　　　　　　　
                                        法  官  王綽光

                                        法  官  曾淑娟
上列正本證明與原本無異。
如不服本判決，應於判決送達後20日內敘明上訴理由，向本院提
出上訴狀 (應附繕本) ，上訴於臺灣高等法院。其未敘述上訴理
由者，應於上訴期間屆滿後20日內向本院補提理由書「切勿逕送
上級法院」。
                                        書記官　張佑慈
中　　華　　民　　國　　111 　年　　3 　　月　　23　　日